【裁判字號】    98,易緝,439
【裁判日期】    981029
【裁判案由】    贓物
【裁判全文】
臺灣臺中地方法院刑事判決             98年度易緝字第439號
公  訴  人  臺灣臺中地方法院檢察署檢察官
被      告  甲○○
                    （現另案於臺灣臺中監獄執行中）
上列被告因贓物案件，經檢察官提起公訴（97年度偵字第17757
號），被告於準備程序中就被訴事實為有罪之陳述，經本院合議
庭評議後裁定由受命法官獨任改行簡式審判程序，判決如下：
    主    文
甲○○故買贓物，累犯，處有期徒刑陸月，減為有期徒刑月，
如易科罰金，以銀元佰元即新臺幣玖佰元折算壹日。
    犯罪事實
一、甲○○前因違反懲治盜匪條例案件，經臺灣高等法院臺中分
    院以79年度上訴字第1648號判處有期徒刑9年確定，於民國
    86年2月25日縮刑假釋出監，於假釋期間因傷害案件，經臺
    灣高等法院臺中分院以90年度上易字第2451號判處有期徒刑
    4月，又因偽造文書案件，經臺灣彰化地方法院以88年度訴
    字第741號判處有期徒刑1年，上開傷害、偽造文書等罪嗣經
    定應執行刑為有期徒刑1年3月，與上開撤銷假釋所餘殘刑2
    年9月25日接續執行，於92年10月8日縮刑假釋出監，於93年
    1月23日付保護管束期滿，假釋未經撤銷，視為執行完畢。
    詎仍不知悔改，明知懸掛車牌號碼2R-8009號車牌（原車牌
    號碼7Q-5137號、引擎號碼1AZ0000000號，為乙○○所有，
    於94年2月9日晚上10時30分許，在位於臺中市○○路之文英
    館停車場內失竊）之自用小客車係來路不明之贓物，竟仍基
    於故買贓物之犯意，於94年3月間某日，在臺中公園附近之
    泡沫紅茶店前，以18萬元向巫嘉雄（由臺灣臺中地方法院檢
    察署另分案偵辦）購買該車，作為交通工具使用。嗣經警於
    94年6月29日下午2時許，在臺中縣龍井鄉○○路○段135巷35
    弄9號查獲甲○○，並當場扣得懸掛車牌號碼2R-8009號車牌
    （原車牌號碼7Q-5137號、引擎號碼1AZ0000000號）之自用
    小客車，始循線查悉上情。
二、案經臺中縣警察局移送臺灣臺中地方法院檢察署檢察官偵查
    起訴。
    理    由
一、訊據被告甲○○於本院審理中對其於前揭時、地，可預見巫
    嘉雄所持有之懸掛車牌號碼2R-8009號車牌（原車牌號碼7Q-
    5137號、引擎號碼1AZ0000000號）之自用小客車係來路不明
    之贓物，仍以18萬元之價格購買之事實均坦承不諱，核與被
    害人乙○○於警詢中之指述相符，且有汽車新領牌照登記書
    、車籍作業系統查詢認可資料、臺中縣警察局扣押物品目錄
    表、贓物認領保管單各1紙及照片2張附卷可稽，核被告之自
    白與事實相符，堪予採信。本案事證明確，被告故買贓物犯
    行，洵堪認定，應依法論科。
二、論罪科刑：
（一）按行為後法律有變更者，適用行為時之法律。但行為後之
      法律有利於行為人者，適用最有利於行為人之法律，刑法
      第2條第1項定有明文，茲因本件論罪科刑所適用法律於94
      年2月2日經總統修正公布刪除，並於95年7月1日施行，而
      屬法律有變更，爰詳述如下：
    １、被告有事實欄所載之前科，有臺灣臺中地方法院檢察署
        刑案資料查註紀錄表、臺灣高等法院被告前案紀錄表在
        卷足憑，其於5年以內故意再犯本件有期徒刑以上之罪
        ，不論依修正前之刑法第47條，或修正後之刑法第47條
        第1項之規定，均構成累犯，對被告而言並無有利或不
        利之情形，然以「對被告並無有利或不利」之結果，逆
        推「法律有無變更」之前提事實，即有倒果為因之誤，
        是本件刑法第47條既已變更，且新法並無不利於被告之
        情形，自應逕行適用裁判時法（最高法院96年度台上字
        第5274號判決參照）。
    ２、修正後刑法第41條第1項修正提高為「以新臺幣1千元、
        2千元、3千元折算1日」，並刪除「因身體、教育、職
        業或家庭之關係，執行顯有困難者」之條件，第2項增
        訂「前項規定於數罪併罰，其應執行之刑未逾6月者，
        亦適用之」，而修正前刑法第41條第1項規定「得以1元
        以上3元以下折算1日（復依修正前罰金罰鍰提高標準條
        例第2條規定，係就原定數額提高為1百倍折算1日即銀
        元1百元以上3百元以下折算1日，換算為新臺幣為3百元
        以上9百元以下折算1日）」，故經比較新舊法結果，認
        關於易科罰金折算標準，以修正前之折算標準對被告較
        為有利。
    ３、法定本刑中，關於得併科罰金刑最低額部分，依修正後
        刑法第33條第5款規定為「罰金：新台幣1千元以上，以
        百元計算之」，較舊法所定罰金最低額為「銀元1元以
        上」為重，經比較新舊法之結果，自以修正前規定較有
        利於被告。
    ４、另依刑法施行法第1條之1之立法說明，謂該條文第2項
        係「考量新修正之刑法施行後，不再適用『現行法規所
        定貨幣單位折算新台幣條例』，為使罰金數額趨於一致
        ，避免衍生新舊法比較適用問題，以緩和實務適用法律
        之衝擊之前提下，規定第2項如上」等詞，顯見刑法施
        行法第1條之1第2項增訂後，自無再就「現行法規所定
        貨幣單位折算新台幣條例」、「罰金罰鍰提高標準條例
        」比較新舊法適用之問題。是關於刑法第349條第1項之
        法定刑為罰金刑提高標準部分，自應適用裁判時之法律
        即刑法施行法第1條之1之規定（最高法院96年度台上字
        第5331、5438號判決意旨參照）。
（二）核被告所為，係犯刑法第349條第2項之故買贓物罪。被告
      前因違反懲治盜匪條例案件，經臺灣高等法院臺中分院以
      79年度上訴字第1648號判處有期徒刑9年確定，於民國86
      年2月25日縮刑假釋出監，於假釋期間因傷害案件，經臺
      灣高等法院臺中分院以90年度上易字第2451號判處有期徒
      刑4月，又因偽造文書案件，經臺灣彰化地方法院以88年
      度訴字第741號判處有期徒刑1年，上開傷害、偽造文書等
      罪嗣經定應執行刑為有期徒刑1年3月，與上開撤銷假釋所
      餘殘刑2年9月25日接續執行，於92年10月8日縮刑假釋出
      監，於93年1月23日付保護管束期滿，假釋未經撤銷，視
      為執行完畢，有臺灣高等法院被告前案紀錄表附卷可稽。
      被告於上開有期徒刑執行完畢後，5年以內故意再犯本件
      有期徒刑以上之罪，係累犯，應依刑法第47條第1項之規
      定，加重其刑。爰審酌被告故買贓物，助長竊盜歪風，實
      屬不該，惟念及犯後坦承犯行，故買之贓物價值非鉅及被
      告犯罪之動機、目的及手段等一切情狀，量處如主文所示
      之刑。
（三）被告犯罪時間係在96年4月24日以前，所犯之罪合於中華
      民國96年罪犯減刑條例第2條第1項第3款之規定，而被告
      雖經臺灣臺中地方法院檢察署檢察官以被告涉嫌竊取上開
      車輛為偵查，並於偵查中發布通緝，但該案件起訴後，經
      本院以97年度易字第771號判處無罪確定，則該案之通緝
      與本案被告所涉故買贓物案件無關，與該條例第5條不得
      減刑之規定不合，仍應減其宣告刑2分之1，並依修正前刑
      法第41條第1項前段，廢止前罰金罰鍰提高標準條例第2條
      規定，諭知易科罰金之折算標準。
據上論斷，應依刑事訴訟法第273條之1第1項、第299條第1項前
段，刑法第2條第1項前段、第47條第1項、第349條第2項，修正
前刑法第41條第1項前段，（廢止前）罰金罰鍰提高標準條例第2
條，刑法施行法第1條之第1項、第2項前段，中華民國96年度罪
犯減刑條例第2條第1項第3款、第7條，判決如主文。
本案經檢察官丙○○到庭執行職務。
中    華    民    國    98    年    10    月    29    日
                  刑事第十二庭    法  官  周玉蘭
以上正本證明與原本無異。
如不服本判決應於收受判決後10日內向本院提出上訴書狀，並應
敘述具體理由；其未敘述上訴理由者，應於上訴期間屆滿後20日
內向本院補提理由書（均須按他造當事人之人數附繕本）「切勿
逕送上級法院」。
                                  書記官  黃泰能
中    華    民    國    98    年    10    月    29    日
附錄論罪科刑法條：
中華民國刑法第349條：
收受贓物者，處3年以下有期徒刑、拘役或5百元以下罰金。
搬運、寄藏、故買贓物或為牙保者，處5年以下有期徒刑、拘役
或科或併科1千元以下罰金。
因贓物變得之財物，以贓物論。


司法院資訊處製作；財團法人民間司法改革基金會備份。
